# 请教陈版主-同一控制下企业合并问题

提问人：wangmeng3513 时间：2010-12-23 19:12:24
同一控制下企业合并进行过程中发生的各项直接相关费用，应于发生时费用化计 人当期损益。借记“管理费用”等科目，贷记“银行存款”等科目。但以下两种情况除外：
L以发行债券方式进行的企业合并，与发行债券相关的佣金、手续费等应按照《企 业会计准则第 22 号——金融工具确认和计量》的规定进行核算。该部分费用，虽然与 筹集用于企业合并的对价直接相关，但其核算应遵照金融工具准则的原则，有关的费用 应计人负债的初始计量金额中。
2 ，发行权益性证券作为合并对价的，与所发行权益性证券相关的佣金、手续费等 应按照《企业会计准则第 37 号——金融工具列报》
的规定处理。即与发行权益性证券 相关的费用，不管其是否与企业合并直接相关，均应自所发行权益性证券的发行收入中扣减，在权益性工具发行有溢价的情况下，自溢价收入中扣除，在权益性证券发行无溢 价或溢价金额不足以扣减的情况下，应当冲减盈余公积和未分配利润。
一般定向增发购买资产会发生证券公司的财务顾问费、律师费、审计师费及评估师费等，这些费用那种可以从发行溢价中扣减？谢谢

回答人：chenyiwei
为了对企业合并交易进行可行性研究、确定被购买方状态和交易定价之目的发生的中介机构费用，包括审计、法律服务、评估咨询等中介费用，应当于发生时直接费用化。 发行申请获得中国证监会等有关监管部门核准后，在发行阶段发生的与新发行的权益性证券或债务性证券直接相关的费用，包括为履行法定的信息披露义务而发生的相关费用、承销费、上网发行费、募集资金的验资费、新发行股份在证券登记结算机构的初始登记费等，可作为发行证券的直接交易费用，计入所发行的证券的初始计量金额中。 关键是：所发生的某项特定费用，更多地是与交易条件的谈判和购买协议的达成相关，还是与协议达成后的对价支付相关。

回答人：chenyiwei
回复 板凳 wangmeng3513 的帖子以后情况会有变化，认识也会变化的。请以我后面的回复为准，谢谢。